臺灣雲林地方法院刑事判決　　　　　　　 96年度訴字第824號
公　訴　人　臺灣雲林地方法院檢察署檢察官
被　　　告　甲○○
　　　　　　　　　　（另案於臺灣雲林第二監獄執行中）
上列被告因違反毒品危害防制條例案件，經檢察官提起公訴（96
年度毒偵字第858 號），本院於準備程序進行中，因被告就被訴
事實為有罪之陳述，經告知簡式審判程序意旨，並聽取公訴人及
被告之意見後，本院合議庭裁定由受命法官獨任依簡式審判程序
審理，判決如下：
    主  文
甲○○所犯如附表所示之罪，各處如附表所示之刑，應執行有期
徒刑貳年貳月，扣案之注射針筒貳支及管鏟壹支均沒收之。
    事  實
一、甲○○前因施用毒品案件，經本院以94年度毒聲字第67號裁
    定送觀察、勒戒後，認有繼續施用毒品傾向，復經本院以94
    年度毒聲字第299 號裁定令入戒治處所施以強制戒治，於民
    國95年5 月15日執行強制戒治完畢釋放，並由臺灣雲林地方
    法院檢察署檢察官以96年度戒毒偵字第5 號為不起訴處分確
    定。又於93年間，因偽造文書案件，經本院於94年12月22日
    以94年度虎簡字第293 號判處有期徒刑6 月，於95年1 月22
    日確定，並於96年2 月7 日執行完畢。詎其仍不知警惕，於
    上開強制戒治執行完畢釋放後5 年內，分別基於施用第一級
    毒品之犯意，於96年4 月2 日下午4 時許、96年5 月3 日某
    時、95年5 月15日某時、96年5 月31日某時、96年6 月23日
    某時，各在雲林縣西螺鎮某公園內、雲林縣虎尾鎮○○○道
    路旁及其他不詳處所，均以將海洛因摻入香菸內吸食之方式
    ，各施用第一級毒品海洛因1 次（詳如附表所示）；另基於
    施用第二級毒品之犯意，於96年4 月2 日某時，在不詳處所
    ，以將甲基安非他命置放入玻璃球內燒烤而吸食其霧氣之方
    式，施用第二級毒品甲基安非他命1 次。嗣經警分別於96年
    4 月5 日凌晨4 時許、5 月6 日下午2 時45分許、5 月16日
    上午10時40分許、6 月2 日下午3 時35分許及6 月25日下午
    12時20分許查獲，並扣得甲○○所有供施用海洛因所用之注
    射針筒2 支及鏟管1 支（於96年6 月25日查扣）及均經採集
    尿液送驗，始悉上情。
二、案經雲林縣警察局西螺分局報告雲林地方法院檢察署檢察官
    偵查起訴。
    理  由
一、本案被告甲○○所犯係死刑、無期徒刑、最輕本刑為3 年以
    上有期徒刑以外之罪，其於準備程序就前揭被訴事實為有罪
    之陳述，經受命法官告知簡式審判程序之旨，並聽取其與公
    訴人之意見後，本院認無不得或不宜改依簡式審判程序進行
    之情事，依刑事訴訟法第273 條之1 第1 項、第284 條之1
    規定，裁定由受命法官獨任進行簡式審判程序。
二、上揭犯罪事實，業據被告於本院審理時坦承不諱，且其於96
    年5 月6 日、5 月16日、6 月2 日及6 月25日經查獲時所採
    集之尿液送驗結果，均呈嗎啡陽性反應，另於96年4 月5 日
    經查獲時所採集之尿液送驗結果，呈嗎啡及甲基安非他命陽
    性反應等情，此有雲林縣警察局西螺分局應受尿液採驗人尿
    液檢體採集送驗紀錄表2 紙、查獲煙毒、麻管嫌犯尿液送檢
    真實姓名登記簿2 紙、濫用藥物尿液檢驗檢體監管紀錄表1
    紙、詮昕科技股份有限公司96年4 月17日、5 月15日報告編
    號00000000、00000000號濫用藥物尿液檢驗報告各1 份及臺
    灣檢驗科技股份有限公司96年5 月29日、6 月12日、7 月10
    日報告編號KＺ000000000000、KＺ000000000000、KＺ00000000
    0000號濫用藥物尿液檢驗報告各1 份在卷可憑，復有被告所
    有供施用第一級毒品海洛因所用之注射針筒2 支及管鏟1 支
    扣案可佐，足認被告上開自白與事實相符，堪採為認定其犯
    罪之證據，是被告確有施用第一級毒品海洛因5 次及施用第
    二級毒品甲基安非他命1 次之犯行無訛。又被告前因施用毒
    品案件，經本院以94年度毒聲字第67號裁定送觀察、勒戒後
    ，認有繼續施用毒品傾向，復經本院以94年度毒聲字第299
    號裁定令入戒治處所施以強制戒治，於95年5 月15日執行強
    制戒治完畢釋放，並由臺灣雲林地方法院檢察署檢察官以96
    年度戒毒偵字第5 號為不起訴處分確定之事實，有臺灣高等
    法院被告前案紀錄表1 份在卷可稽，其於強制戒治執行完畢
    釋放後，5 年內再犯毒品危害防制條例第10條之罪，所為與
    毒品危害防制條例第23條第2 項之規定相符，依法應予論科
    。
三、論罪科刑：
  (一)核被告之所為，係犯毒品危害防制條例第10條第1 項之施用
    第一級毒品罪及同條例第10條第2 項之施用第二級毒品罪。
    其施用第一、二級毒品前後，持有海洛因及甲基安非他命之
    低度行為，均為施用之高度行為所吸收，不另論罪。被告所
    犯上開之罪，犯意各別，應分論併罰。
  (二)被告前因偽造文書案件，經本院於94年12月22日以94年度虎
    簡字第293 號判處有期徒刑6 月，於95年1 月22日確定，並
    於96年2 月7 日執行完畢，有卷附之臺灣高等法院被告前案
    紀錄表1 份可憑，其於受有期徒刑執行完畢後，5 年以內故
    意再犯有期徒刑以上之本罪，為累犯，依刑法第47條第1 項
    規定，加重其刑。
  (三)本院審酌被告前因施用毒品案件，經強制戒治後，仍未戒絕
    毒品，再犯本案施用毒品罪，顯見其意志不堅，有失政府制
    定毒品危害防制條例之立法美意，惟念其犯後坦承犯行，且
    施用毒品乃自戕身心，尚無危害他人等一切情狀，各量處如
    主文（附表）所示之刑。
  (四)按犯罪在96年4 月24日以前者，除另有規定外，有期徒刑、
    拘役或罰金，減其刑期或金額2 分之1 ，並應於判決主文同
    時諭知其宣告刑及減得之刑，中華民國九十六年罪犯減刑條
    例第2 條第1 項第3 款、第7 條分別定有明文。而本案被告
    所犯附表編號1 、2 之犯罪時間均為96年4 月2 日，係在96
    年4 月24日以前，所犯之罪悉合於前揭條例規定，又無不予
    減刑情事，自應依上開規定，於裁判時依法減其宣告刑2 分
    之1 ，並與其餘不應減刑之罪定其應執行之刑。
四、扣案之注射針筒2 支、管鏟1 支，係被告所有，供施用第一
    級毒品海洛因所用，業據其供承在卷，依刑法第38條第1 項
    第2 款規定，併予宣告沒收。
據上論斷，應依刑事訴訟法273 條之1 第1 項、第299 條第1 項
前段，毒品危害防制條例第10條第1 項、第2 項，刑法第11條前
段、第47條第1 項、第38條第1 項第2 款、第51條第5 款，中華
民國九十六年罪犯減刑條例第2 條第1 項第3 款、第7 條、第11
條，判決如主文。
本案經檢察官乙○○到庭執行職務。
中　　華　　民　　國　　96　　年　　12　　月　　28　　日
                  刑事第四庭  法  官  曾鴻文
以上正本證明與原本無異。
如不服本判決，應於判決收受後10日內，向本院提出上訴狀（須
附繕本）。
                              書記官  顏錦清
中　　華　　民　　國　　96　　年　　12　　月　　28　　日
┌─────────────────────────────────────────────────────┐
│附表：甲○○違反毒品危害防制條例案件（96年度訴字第824 號）                                                │
├──┬───────┬─────────┬──────────┬────┬─────┬──────────┤
│編號│犯  罪  時  間│地              點│犯    罪    事    實│扣 案 物│所 犯法 條│ 處   刑    內    容│
├──┼───────┼─────────┼──────────┼────┼─────┼──────────┤
│ 1  │96年4 月2 日下│雲林縣西螺鎮某公園│以將海洛因摻入香菸內│無      │毒品危害防│甲○○施用第一級毒品│
│    │午4時         │內                │吸食之方式，施用第一│        │制條例第10│，累犯，處有期徒刑捌│
│    │              │                  │級毒品海洛因1 次。  │        │條第1 項  │月，減為有期徒刑肆月│
│    │              │                  │                    │        │          │。                  │
├──┼───────┼─────────┼──────────┼────┼─────┼──────────┤
│ 2  │96年4 月2 日某│不詳處所          │以將甲基安非他命置放│無      │毒品危害防│甲○○施用第二級毒品│
│    │時            │                  │入玻璃球燒烤而吸食其│        │制條例第10│，累犯，處有期徒刑肆│
│    │              │                  │霧氣之方式，施用第二│        │條第2 項  │月，減為有期徒刑貳月│
│    │              │                  │級毒品甲基安非他命1 │        │          │。                  │
│    │              │                  │次。                │        │          │                    │
├──┼───────┼─────────┼──────────┼────┼─────┼──────────┤
│ 3  │96年5 月3 日某│不詳處所          │以將海洛因摻入香菸內│無      │毒品危害防│甲○○施用第一級毒品│
│    │時            │                  │吸食之方式，施用第一│        │制條例第10│，累犯，處有期徒刑捌│
│    │              │                  │級毒品海洛因1 次。  │        │條第1 項  │月。                │
├──┼───────┼─────────┼──────────┼────┼─────┼──────────┤
│ 4  │96年5 月15日某│雲林縣虎尾鎮某產業│以將海洛因摻入香菸內│無      │毒品危害防│甲○○施用第一級毒品│
│    │時            │道路旁            │吸食之方式，施用第一│        │制條例第10│，累犯，處有期徒刑捌│
│    │              │                  │級毒品海洛因1 次。  │        │條第1 項  │月。                │
├──┼───────┼─────────┼──────────┼────┼─────┼──────────┤
│ 5  │96年5 月31日某│不詳              │以將海洛因摻入香菸內│無      │毒品危害防│甲○○施用第一級毒品│
│    │時            │                  │吸食之方式，施用第一│        │制條例第10│，累犯，處有期徒刑捌│
│    │              │                  │級毒品海洛因1 次。  │        │條第1 項  │月。                │
├──┼───────┼─────────┼──────────┼────┼─────┼──────────┤
│ 6  │96年6 月23日某│雲林縣虎尾鎮某產業│以將海洛因摻入香菸內│甲○○所│毒品危害防│甲○○施用第一級毒品│
│    │時            │道路旁            │吸食之方式，施用第一│有之注射│制條例第10│，累犯，處有期徒刑捌│
│    │              │                  │級毒品海洛因1 次。  │針筒2 支│條第1 項  │月，扣案之注射針筒貳│
│    │              │                  │                    │及管鏟1 │          │支及管鏟壹支均沒收之│
│    │              │                  │                    │支      │          │。                  │
└──┴───────┴─────────┴──────────┴────┴─────┴──────────┘
附錄本案論罪科刑法條全文：
毒品危害防制條例第10條
施用第一級毒品者，處 6 月以上 5 年以下有期徒刑。
施用第二級毒品者，處 3 年以下有期徒刑。
